臺灣板橋地方法院刑事判決　　　　　　　94年度簡字第2173號
聲　請　人　臺灣板橋地方法院檢察署檢察官
被　　　告　甲○○
上列被告因毒品危害防制條例案件，經檢察官聲請以簡易判決處
刑（94年度核退毒偵字第425 號），本院判決如下：
    主  文
甲○○施用第二級毒品，累犯，處有期徒刑陸月，如易科罰金，
以百元折算壹日。
    事 實 及 理 由
一、犯罪事實：甲○○前因施用毒品案件，經臺灣臺北地方法院
    分別以89年度毒聲字第1730號及90年度毒聲字第356 號裁定
    送勒戒處所觀察、勒戒後，均認無繼續施用毒品之傾向，於
    89年9月20日、90年2月26日觀察、勒戒執行完畢釋放，並由
    臺灣臺北地方法院檢察署檢察官於89年9月20日、90年2月27
    日，分別以89年度毒偵字第2049號、90年度毒偵字第472號
    為不起訴處分確定；復於91年間因施用毒品案件，經本院以
    91年度毒聲字第3045號裁定送強制戒治處所施以強制戒治1
    年，嗣經本院以92年度毒聲字第637號裁定停止戒治所餘期
    間付保護管束，於92年6月6日停止戒治出監，至92年9月11
    日保護管束期滿視為執行完畢，並經本院於92年5月30日以
    91年度訴字第2552號判處有期徒刑4月、罰金新台幣1萬元，
    於93年1月8日入監執行，至同年5月18日縮刑期滿執行完畢
    ；其間，再於92年9月、12月間因施用第一級、第二級毒品
    案件，經臺灣桃園地方法院於94年1月17日以93年度簡字第
    303號判處有期徒刑6月（同時施用第一級、第二級毒品），
    如易科罰金以銀元3百元折算1日（尚未執行完畢），猶不知
    悔改。甲○○明知毒品危害防制條例業經總統於87年5 月20
    日以華總（一）義字第8700099860號令修正公布，於同年5
    月22日生效，依該條例第2 條第2 項第2 款之規定，將安非
    他命列為第二級毒品管理，不得非法持有、施用，並於92年
    6 月6 日再經立法院修正通過，於同年7 月9 日經總統令公
    布修正全文，並於93年1 月9 日施行生效，仍為相同之規定
    。詎甲○○在友人慫恿下，竟另行基於施用安非他命之犯意
    ，於93 年7月19日晚上11時許（聲請簡易判決處刑書略載為
    93年7 月20日查獲後為警採尿前96小時內之某時），在臺北
    縣板橋市○○路○ 段130 巷22號5 樓，以將毒品安非他命置
    於吸食器內再點火加熱燒烤產生白煙吸聞之方式，非法施用
    第二級毒品安非他命1 次。嗣於93年7 月20日下午1 時30分
    許（聲請簡易判決處刑書誤載為同日下午3 時30分許，應予
    更正），在上址，與許世明、陳佩怡（均另案審理）同為警
    查獲，並扣得陳佩怡所有而供甲○○施用安非他命時所用之
    吸食器1 組，及陳佩怡所有與本案無涉之注射針筒、分裝吸
    管、小吸管、橡皮管各1 支、食鹽水注射液1 瓶。案經臺北
    縣政府警察局土城分局報請臺灣板橋地方法院檢察署檢察官
    偵查後，聲請簡易判決處刑。
二、證據：
（一）被告甲○○於本院調查時之自白。
（二）臺灣檢驗科技股份有限公司濫用藥物尿液檢驗報告、臺灣
      高等法院被告全國前案紀錄表、法務部在監在押資料表各
      1 件在卷可稽。
（三）被告施用安非他命時所用之吸食器1 組扣案可資佐證。
三、核被告所為，係犯毒品危害防制條例第10條第2項之施用第
    二級毒品安非他命罪。其施用第二級毒品安非他命前持有安
    非他命之低度行為，應為施用安非他命之高度行為所吸收，
    不另論罪。又被告有犯罪事實欄所載之犯罪科刑紀錄，於93
    年5月18日縮刑期滿執行完畢，有前開臺灣高等法院被告全
    國前案紀錄表附卷可按，其於刑之執行完畢後5年內，再犯
    本件有期徒刑以上之刑之罪，為累犯，應依刑法第47條之規
    定加重其刑。爰審酌被告前有2次施用毒品之犯罪科刑紀錄
    ，顯見素行不佳，及其犯罪之動機、目的、手段，施用毒品
    犯罪對於身體、健康所生之危害，被查獲施用之次數，犯罪
    後於本院調查中始坦承犯行等一切情狀，量處如主文所示之
    刑，並諭知易科罰金之折算標準，以資儆懲。
四、扣案吸食器1組，被告雖供承其施用安非他命時曾持以使用
    ，但該吸食器並非專供施用毒品之器具，且同案被查獲之陳
    佩怡於偵查中供陳該吸食器係其所有，自不予宣告沒收；而
    扣案注射針筒、分裝吸管、小吸管、橡皮管各1 支、食鹽水
    注射液1 瓶等物，被告否認其本案施用安非他命時曾持以使
    用，此外即無證據足以證明此部分扣案物與被告本案施用毒
    品有何關係，應認與本案無涉，爰不於本案中為沒收之諭知
    ，附此敘明。
五、依刑事訴訟法第449 條第1 項、第3 項，毒品危害防制條例
    第10條第2 項，刑法第11條前段、第47條、第41條第1 項前
    段，罰金罰鍰提高標準條例第2 條，逕以簡易判決如主文。
六、如不服本判決，得自收受送達之日起10日內向本院提出上訴
    狀，上訴於本院第二審合議庭（須附繕本）。
中　　華　　民　　國　　94　　年　　5 　　月　　31　　日
                  刑事第十八庭  法　官  楊志雄
以上正本證明與原本無異。
                                書記官  胡勤義
中　　華　　民　　國　　94　　年　　6 　　月　　 1　　日
如不服本判決應於送達後10日內向本院提出上訴狀
附錄本案論罪科刑法條全文：
毒品危害防制條例第10條
施用第一級毒品者，處6月以上5年以下有期徒刑。
施用第二級毒品者，處3年以下有期徒刑。
